Princeton University Library Collection on Slavery in the Americas, 1700-1888 (bulk 1790-1863): Finding Aid C1210
Manuscripts Division
- Documents on Slavery in Brazil, 1758-1888; Susan Bach (Firm)‏; 1 box
  - Passaporte n° 16, 1880; 1 folder (Box P-000117, Folder 54)
    Império do Brasil - Expedido pelo tenente João Maurício Wanderley, primeiro suplente do Delegado de Polícia em exercício do termo das Barras Piauí e concedido a Laurinda, solteira, natural do Piauí, 21 anos, altura regular, rosto redondo, cabelos crespos, nariz e boca regulares, da cor mulata, matriculada na Coletoria em 25 de setembro de 1872 sob o no 1484, escrava dos órfãos Maria, Joaquim, Rosa, José e Manoel, filhos do finado Manoel Raimundo Gomes, para que a mesma possa ir a qualquer Província do Império para onde a remeter Antonio Gomes da Silva, o tutor dos órfãos. Barras, 07 de junho.
  - Recibo do escrivão de órfãos, 1880; 1 folder (Box P-000117, Folder 55)
    Recibo do escrivão de órfãos no valor de 10:000$000, recolhido pelo Curador Geral como pecúlio para a liberdade de Faustina, escrava de Francisco de Carvalho (do Cabangu) a qual é casada com o preto livre, Fabiano. Lavras, 06 de julho.
  - Bilhete, 1880; 1 folder (Box P-000117, Folder 56)
    Bilhete de Manoel Joaquim da Silva, encaminhado a José Monteiro com o aviso que o crioulo Sebastião, vai buscar a besta oferecida por 40$000 e pede também o favor ao Sr. Francisco Manoel de uma tesoura de cortar cobre. Pozolinho, 07 de julho.
  - Recibo, 1880; 1 folder (Box P-000117, Folder 57)
    Recibo de Thomaz Augusto Laranja, passado a favor da Sra. Maria Thereza de Jesus Monteiro no valor de 8.236.660$000 pela venda de quatro escravos: Franco, Sérgio, Raphael e Felizarda. Correndo por conta do comprador toda e qualquer eventualidade que possa ocorrer aos ditos escravos. Prevendo os riscos de morte ou fuga. Contém as avaliações individuais e cálculos dos juros. Rio Preto, 02 de outubro.
  - Guia, 1881; 1 folder (Box P-000117, Folder 58)
    Guia para o recolhimento a Coletoria da quantia de 38.000$000 pertencente às escravas: Guilhermina, viúva e mãe de ingênuos e da escrava Teodora, casada com o escravo João e mãe de diversos ingênuos pertencentes aos herdeiros da finada Dona Felícia Constança de Figueiredo, sendo a dita quantia para a formação do pecúlio que as coadjuve a fim de serem libertadas pelo fundo de emancipação. Lavras, 17 de janeiro.
  - Declaração, 1881; 1 folder (Box P-000117, Folder 59)
    Declaração ao Sr. Coletor Luiz de Pádua Machado que o escravo Carlos, matricula 439, foi classificado para aproveitar do beneficio do Fundo Emancipador e que sua liberdade é estimada no valor de 2.000$0000, (valor) razoável visto ser o mesmo escravo perito alfaiate, cozendo bem de maquina, perfeito pajem e ótimo copeiro, lava e engoma e de muito bom comportamento e boas qualidades. O mesmo tem em seu poder (do signatário) a quantia de cem mil Reis. (Assinado:) Barão de Joatinga. Bananal, 14 de março.
  - Ofício, 1881; 1 folder (Box P-000117, Folder 60)
    Ofício da Seção do Contencioso da Tesouraria da Fazenda de Minas Gerais pelo Procurador Fiscal interino Gabriel de Oliveira Santos encaminhado ao Sr. Coletor de Lavras, em resposta ao Ofício de 15 do corrente, com a noticia do arremate em hasta publica dos escravos: Cezário, Beatriz e Ana e de uma morada de casa, tudo penhorado pela Fazenda Nacional na execução contra o Ex-Coletor Municipal Francisco de Paula Alves de Azevedo etc... Com a recomendação do emprego de todos os meios, a fim de dar andamento na execução dos escravos Venâncio, Julio, João e Ineluto que não encontraram a arrematação na praça já referida. Ouro Preto, 22 de dezembro.
  - Resposta ao ofício, 1882; 1 folder (Box P-000117, Folder 61)
    Resposta ao ofício do Dr. José Ayres do Nascimento, Presidente da Província do Piauí, pelo Padre Luiz Justino da Costa em que informa à cerca do serviço que a Lei 2040 de 28 de setembro de 1871 cometeu aos Párocos, relativamente aos registros de nascimentos e óbitos dos filhos livres de mulheres escravas, bem como o estado dos respectivos livros da referida Paróquia. Vila Nova, 07 de julho.
  - Correspondência, 1883; 1 folder (Box P-000117, Folder 62)
    Correspondência do 4o Suplente do Juiz Municipal Rosendo Rodrigues Coelho dirigida ao Ilmo. e Exmo. Sr. Dr. Miguel Joaquim d'Almeida Castro, em resposta ao Aviso Circular de 06 de março, em que foi recomendado a observância ao Aviso Circular do Ministério da Justiça de 30 de janeiro, em que se providenciava que os tabeliães e escrivães deste termo não lavrem escrituras de vendas de escravos sujeitos a matricula e a respectiva taxa sem que lhe seja presente o documento que prove estar pago integralmente esse imposto. Gurgéia, 23 de abril.
  - Atestado, 1883; 1 folder (Box P-000117, Folder 63)
    Atestado do Sub Delegado de Polícia, Antonio André Pires do enterro no cemitério da Freguesia do pardo Felipe, escravo de Dona Francisca Maria Dos Santos que se achava em casa de seu filho Francisco Pereira e faleceu em consequência de uma chifrada de um boi. Distrito de São José do Calçado, 12 de maio.
  - Ofício, 1883; 1 folder (Box P-000117, Folder 64)
    Ofício do Juízo Municipal e Órfãos, assinado por Cyrilo Osório Porfírio da Mata e encaminhado ao Exmo. Sr. Dr. Firmino de Souza Martins, Presidente da Província do Piauí, com a relação dos escravos Bernardino (16 anos), Romana (20 anos) e Teodoro (33 anos), com os seus senhores, e valores de avaliações e indenizações pagas, todos libertados por conta do Fundo de Emancipação Municipal. Acompanha a relação detalhada e manuscrita. Vila de Pedro Segundo, 3 de julho.
  - Despacho, 1884; 1 folder (Box P-000117, Folder 65)
    Despacho do Dr. Monteiro Peixoto para que cumpram os partidores a sentença, excluindo o valor dado aos filhos livres das escravas descritas no inventário. Lavras, 28 de agosto.
  - Recibo, 1885; 1 folder (Box P-000117, Folder 66)
    Recibo a favor do Coletor de Rendas Geraes, Honório José Martins no valor de 50$000, referente ao pecúlio pertencente ao escravo Fideles, ex-escravo de Antonio Pereira de Gouveia que no ato e data concede a quitação e a liberdade do referido escravo. Lavras, 11 de maio.
  - Relação n° 6, 1886; 1 folder (Box P-000117, Folder 67)
    Relação n° 6 dos escravos pertencentes à Benedicto Ferreira de Carvalho, residente no Município de São João do Piauí constando de seis escravos descritos por nome, cor, idade, profissão e valor, sendo destes dois lavradores, três cozinheiros e um servente. Sendo todos jovens e adultos (novos) e bem avaliados. Contem o despacho e recibo do pagamento dos emolumentos. São João do Piauí, 14 de setembro.
  - Relação n° 1096, 1886; 1 folder (Box P-000117, Folder 68)
    Relação n° 1096 dos escravos pertencentes a Francisco do Couto Pereira Velho, residente no município de Campos (Art. 2° do § 1° do Regulamento) constando de 12 escravos homens e mulheres descritos por nome, cor, idade, naturalidade, filiação, profissão e valor. Todos são de naturalidade crioulo e cor preta e parda. Freguesia do Senhor Bom Jesus, 25 de setembro.
  - Relação do escravo, 1887; 1 folder (Box P-000117, Folder 69)
    Relação do escravo (Art. 2o §1 do Reg.) Themotio, mulato, 27 anos, solteiro, roceiro, pertencente por herança a Francisco Pereira da Silva, Luduvina Rosa de Jesus e Modesto Pereira da Silva residentes nas fazendas Caricara e Lagoa da Entrada. São João do Piauí, 25 de fevereiro.
  - Participação (Nota n° 8036), 1887; 1 folder (Box P-000117, Folder 70)
    Participação (Nota n° 8036) de Joaquim Ribeiro de Avellar, morador na Freguesia do Paty do Alferes, de que nasceu sua escrava Antônia, matriculada sob no 1105 da matrícula geral e 281 da relação, a ingênua de nome Josina da cor preta. Paty do Alferes, 12 de abril de 1887. Assinado por procuração de Antonio ribeiro Velho de Avellar. Matriculado em 26 de abril de 1887 sob no 9007.
  - Declaração: nota n° 8750, 1887; 1 folder (Box P-000117, Folder 71)
    Declaração: nota n° 8750 (Art. 6° do regulamento no 4.835 do dia 1o de dezembro de 1871) em que Joaquim Ribeiro de Avellar que no dia 19 de agosto de 1886, nasceu de sua escrava solteira, de nome Paulina, parda, matrícula no 1056 da matrícula geral do município e 232 da relação apresentada pelo mesmo Avellar, uma criança da cor parda do sexo masculino, batizada com o nome de Mariano, falecido em 25 de maio de 1887. Arrogo de Joaquim Ribeiro de Avellar, por não poder escrever. Joaquim de Oliveira Barcellos e testemunhas. Vassouras, paróquia do Paty do Alferes, 11 de janeiro.
  - Impresso - Bilhete postal, 1887; 1 folder (Box P-000117, Folder 72)
    Comunicando que o libertando... deve comparecer sábado 4 do corrente as 8 da manhã, na Rua General Câmara, no 17 para d'ahi seguir para a Tijuca, encorporado com os outros afim de receber a carta de Liberdade das mãos de S.M. o Imperador. Pela Commissão, Dr. Carlos Cláudio. Rio de Janeiro, 01 de junho.
  - Participação do Visconde de Ubá, 1887; 1 folder (Box P-000117, Folder 73)
    Participação do Visconde de Ubá, morador na freguesia do Paty do Alferes, município de Vassouras, que no dia 25 de maio de 1887, faleceu o ingênuo de nome Mariano, da cor parda, matriculado sob o no 892, filho de sua escrava Paulina, matriculada sob o no 1056 da matrícula geral do município e 232 da relação apresentada pelo mesmo Visconde, por procuração, Antônio Ribeiro Velho de Avellar. Freguesia de Nossa Senhora da Conceição do Paty do Alferes, 2 de junho.
  - Declaração (nota n° 8.053), 1887; 1 folder (Box P-000117, Folder 74)
    Declaração (nota n° 8.053) (ART. 6° DO REGIMENTO n° 4835 DE 1o DE DEZEMBRO DE 1871) pelo Visconde de Ubá, que no dia 15 de abril de 1887, nasceu de sua escrava Libânia ,de cor preta sob matrícula no 1012 do registro geral do município e 188 na relação que apresentava uma criança de cor preta do sexo masculino com o nome de Benjamim. Assinado por procuração, Antônio Ribeiro Velho de Avellar. Município de Vassouras, Paróquia de Paty de Alferes em 2 de junho.
  - Participação do Visconde de Ubá, 1887; 1 folder (Box P-000117, Folder 75)
    Participação do Visconde de Ubá, morador na freguesia do paty do Alferes, que no dia 7 agosto de 1887, faleceu o ingênuo de nome Benjamim, da cor preta, matricu- lado sob no 9.024, filho de sua escrava Libânia, matriculada sob no 1.012 da matrícula geral do município e 188 da relação apresentada pelo mesmo Visconde, por procuração, Antônio Ribeiro Velho de Avellar. Paty do Alferes, 31 de outubro.
  - Participação do Visconde de Ubá, 1887; 1 folder (Box P-000117, Folder 76)
    Participação do Visconde de Ubá, morador na freguesia do Paty do Alferes, que no dia 15 de agosto de 1887, faleceu o ingênuo de nome Josina, de cor preta, matri- culado sob no 9007, filho de sua escrava Antônia, matriculada sob o no 1105 da matrícula geral do município e 281 da relação apresentada pelo mesmo Visconde. Assinado por procuração, Antonio Ribeiro Velho de Avellar. Freguesia de Nossa Senhora da Conceição de Paty do Alferes, 31 de outubro.
  - Impresso/programma, 1888; 1 folder (Box P-000117, Folder 77)
    Impresso/programma da Batalha de Flores, no Domingo de Carnaval, das 5 as 7 horas da tarde. Petrópolis.
  - Correspondência, 1888; 1 folder (Box P-000117, Folder 78)
    Correspondência do Juízo Municipal de Órfãos assinada por Luiz Evandro Teixeira, Juiz Municipal e encaminhado ao Presidente da Província do Piauí Dr. Francisco José Viveiros de Castro em resposta ao Ofício Circular de 18 de janeiro onde foi declarado que não tinham sido arrolados neste termo escravos de 60 a 65 anos, por não ter nenhum dos que foram matriculados atingidos aquela idade e etc... Termo do Bom Jesus do Gurgeia, 13 de março.
  - Recebedoria do municipio, 1851; 1 folder (Box P-000117, Folder 79)
    Receipt from municipality referring to payment of yearly duty due on an enslaved person for the years 1850-1851.
- Manuscript Containing Sailing Directions for a Trading Ship in the Caribbean and West Africa, circa 1760; 1 folder (Box 1, Folder 24)
  Consists of a 30-page manuscript by an unknown author containing sailing directions for a vessel engaged in the trade in enslaved persons in West Africa in the mid-18th century. The author provides detailed accounts of anchorages on the southern coast of England, Barbados, Antigua, the Cape Verde islands, and various forts on the "Slave" coast of West Africa. There are remarks on the West African rivers Sierra Leone, St John River (Liberia), and Gambia (Guinea), as well as a long section on navigating the coast of Guinea with a table titled "Course & Dist. with lattd of Several Places on the Coast of Guinea." Most of the manuscript contains directions and warnings from a navigator's point of view, but there are also some comments on plants, animals, and people in various locations.
  AM 2019-102
  Purchased from Maggs Bros. in 2019.
- Bill of Sale of Enslaved Boy Harry from John Dixon, Morristown, to Shubal Pitney, Mendham, New Jersey, 1797 May 1; 1 folder (Box 1, Folder 25)
  Consists of a manuscript bill of sale of an enslaved eight-year-old boy. Shubal Pitney (1767-1847) had a large family farm in Mendham, New Jersey, and held at least one enslaved person on his property as late as the 1840 census.
  AM 2019-104
  Purchased from Swann Auction Galleries in 2019.
- Order for the Arrest and Whipping of "Negro" Frank, 1851 May 29; 1 folder (Box 1, Folder 26)
  Consists of a manuscript order for the arrest and whipping of an enslaved man referred to as "Negro Frank" who was accused of insulting and striking John Kelly, a white man. Frank is described as "belonging to J. W. Luke and living with T. Jones," and the order notes that a bill was sent to J. W. Luke for associated costs.
- James Holladay, Suffolk, Letter to William Langhorne, Portsmouth, Virginia, 1820 January 13; 1 folder (Box 1, Folder 27)
  Consists of a one-page letter discussing an advertisement for the sale of an enslaved girl.
- Robert Stephen (1767-1851) Letters and Documents, Greenbrier County, (West) Virginia, 1818-1849; 1 folder (Box 1, Folder 31)
  Consists of eight letters and documents of Robert Stephen of Greenbrier County, Virginia (now West Virginia). Three of the letters regard Stephen's attempts to apprehend a man named Henderson, who was enslaved by Stephen and liberated himself. In one letter, Stephen discusses the sale of two children named Moria and Fountain to Patterson Bain. Other letters and documents discuss the sale of another man named Daniel who had also liberated himself but was recaptured.
- Bill of Sale of Five Enslaved Men from Bolton, Dickson and Co. to George Wadill, Vicksburg, Mississippi, 1857 March 13; 1 folder (Box 1, Folder 28)
  Consists of a manuscript bill of sale of five men named Ned, Davy, Temple, Lamb, and Tony for $6550.
  AM 2019-123
  Purchased from James Cummins Bookseller in 2019.
- Sheriff Henry Hoyle Note Concerning a "negro man legally committed as a Runaway," Carroll County, Maryland, circa 1817; 1 folder (Box 1, Folder 29)
  Manuscript note.
- William Gay and Samuel Reeve Bond Permitting Enslaved Man Brisler to Carry a Gun, Rowan County, North Carolina, 1831 August 20; 1 folder (Box 1, Folder 30)
  Manuscript bond to Abel Graham, Chairman of the County Court, for 250 pounds to allow a man enslaved by William Gay to carry a gun as long as he "shall discreetly and properly agreeable...conduct himself in the use of said gun."
  AM 2020-7
  Purchased from Michael Brown Rare Books in 2019.
- Record of Recaptured Enslaved People in Cuba, circa 1858; 1 folder (Box 1, Folder 32)
  Consists of a manuscript document titled "Relacion circumstanciada de los cimarrones existentes en el Deposito municipal...", which records information about runaway enslaved people, described in the document as "cimarrones," who were recaptured in Cuba between 1856 and 1858. The document lists their names, physical descriptions, nationalities, and details about enslavers. The ages of the people described in the document range from 18 to 33 with the exception of one person who is listed as being an octogenarian. The physical descriptions are very detailed, noting distinguishing features such as scars. While most of the people listed in the document are of African descent, several are listed as "Chino," making this important documentation of Chinese people in Cuba in the 19th century.
  AM 2020-57
  Purchased from Simon Beattie in 2020.